【裁判字號】    97,交聲,43
【裁判日期】    970423
【裁判案由】    違反道路交通管理處罰條例聲明異議
【裁判全文】
臺灣苗栗地方法院交通事件裁定          97年度交聲字第43號
原處分機關  交通部公路總局新竹區監理所苗栗監理站
異  議  人  甲○○
即受處分人
上列異議人即受處分人因違反道路交通管理處罰條例案件，對於
交通部公路總局新竹區監理所苗栗監理站中華民國97年3 月13日
所為竹監苗字第裁54－ZGA059840 號處分，聲明異議，本院裁定
如下：
    主  文
異議駁回。
    理  由
一、按汽車行駛於高速公路、快速公路或設站管制之道路，不遵
    使用限制、禁止、行車管制及管理事項之管制規則而有行車
    速度超過規定之最高速限或低於規定之最低速限之行為者，
    處汽車駕駛人新臺幣（下同）3,000 元以上6,000 元以下罰
    鍰，並予記違規點數1 點，道路交通管理處罰條例第33條第
    1 項第1 款、第63條第1 項第1 款分別定有明文。
二、原處分意旨略以：異議人即受處分人甲○○於民國97年1 月
    12日14時22分許，駕駛車號5872-HN 號自用小客車，行經國
    道3 號北向162.1 公里處，為國道公路警察局第七警察隊大
    甲分隊警員逕行舉發「速限110 公里，經雷達（射）測定行
    速為128 公里，超速18公里」違規，嗣異議人於應到案日期
    前提出申訴表示不服，經函請舉發單位調查結果，仍認異議
    人確有前開違規行為，乃依道路交通管理處罰條例第33 條
    第1 項第1 款、第63條規定及違反道路交通管理事件統一裁
    罰基準表，以異議人車速超過規定之最高時速未滿20公里為
    由裁罰新臺幣3,000 元，並記違規點數1 點。
三、異議人聲明異議意旨略以：當時有一部馬自達小轎車從旁飛
    速經過未被拍到，卻拍到本人守法行進之車輛，且拍攝照片
    模糊不清，請法官諒察云云。
四、經查：
（一）異議人於上開時地車速超過規定之最高時速未滿20公里事
      實，有原舉發機關即國道公路警察局第七警察隊大甲分隊
      97年1 月28日公警局交字第ZGA059840 號舉發違反道路交
      通管理事件通知單、照片及內政部警政署國道公路警察局
      第七警察隊97年2 月25日公警七交字第0970770372號書函
      各1 份附卷可稽，是異議人確有超速未滿20公里之違規屬
      實。
（二）證人即舉發本件違規之彰化縣警察局交通隊警員乙○○，
      於97年4 月10日本院調查時具結證稱：「（如何發現及取
      締過程？）我們是依照勤務表，是由警車載我們到現場，
      由我一人下車在該處使用雷射槍測速照相，當時我有著製
      服，我的位置是布162.1 公里北向處之路邊即護欄旁邊，
      該處有天橋，我在橋底下。」、「（依照異議人所述，有
      車輛要超車，他才會移到內側車道，當時車量很多，實在
      否？）我在測的地方只有一個點，如有車子要超車我會注
      意到，但當時我沒有看到異議人所述的情形。」、「（測
      速器同時可以拍到幾台車違規？）一部，我的雷射槍要一
      台一台對，速度超速才會拍起來。」、「（所以有拍到就
      表示有超速？）是的，機器架設在該處是要手動來瞄準車
      輛。」、「（依照平常中午該處車輛較少，當時確實有車
      子要超過我，所以我閃到內側，為何只拍到我的車子，沒
      有拍到別人的車子？）從相片上可看出我們的距離相當近
      ，所以相片上看不到別人的車輛，如有經過車輛才會瞄準
      。」等語（見本院上開日期訊問筆錄第6 至8 頁），並有
      雷射測速儀1 具（核對後返還證人）、雷射測速儀檢定合
      格證書1 紙及舉發照片8 張在卷可稽；證人乙○○與異議
      人並無怨隙，核無甘冒偽證重典及濫開罰單所必須面臨之
      刑事及行政責任，誣陷異議人之虞，是證人乙○○上述經
      本院命具結擔保並為合理說明之證述，即屬可採，堪認定
      前開測速器所拍攝之超速車輛確係異議人所駕駛之車號58
      72-HN 號自用小客車。
（三）異議人雖辯稱其大部分車速都定時速105 公里，惟其於本
      院調查時供稱：「（你車子有無紀錄器？）沒有，因我車
      子是十幾年的車子。」等語（見本院上開日期訊問筆錄第
      9 頁），其所謂定時速105 公里僅係其主觀推論之詞，既
      無行車紀錄器或定速裝置輔助其控制速度，其十餘年車齡
      之儀表顯示恐有誤差，可靠性不如檢定合格之雷射測速儀
      ，本件測速之雷射測速儀業由經濟部標準檢驗局於96年4
      月17日檢定合格，有效期限至97年4 月17日，有證人庭呈
      之經濟部標準檢驗局雷達測速儀檢定合格證書正本1 紙，
      當庭核對無誤，以影本附卷可參，是該雷射測速儀具有測
      速之準確性，應堪認定。
五、綜上所述，異議人確有超速未滿20公里之違規行為，是原處
    分機關依道路交通管理處罰條例第33條第1 項第1 款、第63
    條第1 項第1 款（裁決書漏載）規定及違反道路交通管理事
    件統一裁罰基準表，以異議人車速超過規定之最高時速未滿
    20 公 里為由裁處上開金額罰鍰並記違規點數1 點，核無違
    誤，是其異議為無理由，應予駁回。
六、據上論斷，應依道路交通案件處理辦法第19條，裁定如主文
    。
中    華    民    國    97    年    4     月    23    日
                  交通法庭  法  官  林 卉 聆
以上正本與原本無異。
如不服本裁定應於送達後5日內向本院提出抗告狀。
                            書記官  楊 慧 萍
中    華    民    國    97    年    4     月    23    日


司法院資訊處製作；財團法人民間司法改革基金會備份。
